# 请教陈版主等大神：在建工程损失能否转回问题

提问人：zhao可 时间：2020-05-28 13:33:02
我公司一在建工程，已投入 2000 万，因政府规划原因停止建设，政府书面协议同意对我公司的投入进行全额补偿。
为此，我公司将其在建工程直接转入营业外支出，并将政府承诺的补偿金额计入其他应收款。现政府规划再次调整，原有的工程继续进行，其在建工程经评估尚有 1500 万元可以利用，政府只对停工期间的损失及相应利息进行了补偿。
请问，经评估可以利用的 1500 万元在建工程可以重新转回到在建工程并做营业外收入吗？会计师的意见是在建工程的减资损失不能转回，可这个项目我公司并没有计提减值且事实上没有发生过减值（因为有损失政府都会赔偿）。我公司认为这个属于会计估计，可以转回。

回答人：chenyiwei
由于后续情况变化，导致原先认为已丧失价值而核销的资产恢复使用价值，相应地政府减少了应补偿的金额，则该项原先核销在建工程的损失可以转回。